【裁判字號】    97,訴,4739
【裁判日期】    980325
【裁判案由】    毒品危害防制條例
【裁判全文】
臺灣板橋地方法院刑事判決              97年度訴字第4739號
公  訴  人  臺灣板橋地方法院檢察署檢察官
被      告  甲○○
上列被告因毒品案件，經檢察官提起公訴（97年度毒偵字第7470
號），本院以簡式審判程序審理，判決如下：
    主  文
甲○○施用第一級毒品，累犯，處有期徒刑拾月。
附表所示之物，均沒收之。
    事實及理由
一、本件係依刑事訴訟法第273 條之1 第1 項規定，以簡式審判
    程序審理判決，合先敘明。
二、本件除證據部分加列被告於本院之自白（見98年3 月18日準
    備程序筆錄、審判筆錄）外，其餘犯罪事實、證據，均引用
    如附件起訴書之記載。
三、核被告甲○○所為，係犯毒品危害防制條例第10條第1 項之
    罪，被告施用毒品前持有毒品之行為，為施用之高度行為所
    吸收，不另論罪。又被告有如起訴書所述前案，並經執行完
    畢，有本院98年3 月18日言詞辯論終結日查悉之臺灣高等法
    院被告前案紀錄表在卷可稽，其於有期徒刑執行完畢後之5
    年以內，再故意犯本件有期徒刑以上之罪，為累犯，應依刑
    法第47條第1 項規定加重其刑；爰審酌被告素行（詳參前述
    前案紀錄表）、動機、目的、施用毒品所生危害，暨衡量施
    用毒品之繼續性成癮特質，以及犯罪後坦承犯行之態度等綜
    合一切情狀，酌情量處如主文所示之刑。附表所示之物，為
    被告所有，供犯罪所用之物，業據被告供承明確，均應依刑
    法第38條第1 項第2 款規定，宣告沒收之。
據上論斷，應依刑事訴訟法第273 條之1 第1 項、第299 條第1
項前段、第310 條之2 、第454 條，毒品危害防制條例第10條第
1 項，刑法第11條前段、第47條第1 項、第38條第1 項第2 款，
判決如主文。
本案經檢察官靳開聖到庭執行職務。
中    華    民    國    98    年    3     月    25    日
                        刑事第4 庭法  官  黎錦福
上列正本證明與原本無異。
如不服本判決，應於判決送達後10日內敘明上訴理由，向本院提
出上訴狀（應附繕本） ，上訴於臺灣高等法院。
                                  書記官  蔡麗春
中    華    民    國    98    年    3     月    25    日
附表：
注射針筒2 支、海洛因殘渣袋2 個。
附錄本案論罪科刑法條全文：
毒品危害防制條例第10條
施用第一級毒品者，處6 月以上5 年以下有期徒刑。
施用第二級毒品者，處3 年以下有期徒刑。
...........................................................
附件：
臺灣板橋地方法院檢察署檢察官起訴書
                                    97年度毒偵字第7470號
    被      告  甲○○  男  46歲（民國○○年○月○○日生）
                        住高雄縣杉林鄉集來村通仙巷354號
                        居臺北縣樹林市○○街77號
                        身分證統一編號：Ｚ000000000號
上列被告因違反毒品危害防制條例案件，已經偵查終結，認應該
提起公訴，茲將犯罪事實及證據並所犯法條分敘如下：
        犯罪事實
一、甲○○前因施用第二級毒品案件，經臺灣板橋地方法院以89
    年度毒聲字第4843號裁定送勒戒處所觀察、勒戒後，認有繼
    續施用毒品之傾向，再經臺灣板橋地方法院以89年度毒聲字
    第5134號裁定令入戒治處所施以強制戒治1 年，並由本署檢
    察官提起公訴，經臺灣板橋地方法院於以89年度易字第4123
    號判處有期徒刑4 月確定，嗣於停止戒治付保護管束期間，
    又因施用第一、二級毒品案件，經臺灣板橋地方法院以90年
    度毒聲字第3518號裁定撤銷停止戒治，令入戒治處所續行施
    以強制戒治，而於民國91年6 月21日復入臺北戒治所執行強
    制戒治，嗣於91年11月28日強制戒治執行完畢，該案並經本
    署檢察官提起公訴，經臺灣板橋地方法院以91年度訴字第85
    8 號分別判處有期徒刑7 月及3 月，經定應執行刑為有期徒
    刑8 月確定，嗣於92年11月4 日縮刑期滿執行完畢，復因施
    用第一級毒品經臺灣板橋地方法院以93年訴字第541 號判處
    有期徒刑1 年確定，而於94年9 月8 日期滿執行完畢；又因
    加重竊盜案件，經臺灣板橋地方法院以95年度易字第760 號
    判處有期徒刑1 年確定，並於民國96年4 月26日執行完畢，
    詎仍不知悔改，明知海洛因為毒品危害防制條例第2 條第2
    項第1 款所規定之第一級毒品，依法不得施用，竟基於施用
    海洛因之犯意，於97年8 月30日20時許，於臺北縣樹林市○
    ○路○段河濱公園旁之工寮內施用第一級毒品海洛因。嗣於
    97年9 月1 日17時30分許，在上址為警查獲，並扣得甲○○
    所有之注射針筒2 支、海洛因殘渣袋2 個。
二、案經臺北縣政府警察局樹林分局報告偵辦。
        證據並所犯法條
一、證據清單與待證事實
┌──┬───────────┬───────────┐
│編號│      證據名稱        │       待證事實       │
├──┼───────────┼───────────┤
│ 1  │被告於警詢、偵查中之自│被告施用第一級毒品海洛│
│    │白                    │因之事實。            │
├──┼───────────┼───────────┤
│ 2  │台灣檢驗科技股份有限公│被告施用第一級毒品海洛│
│    │司出具之濫用藥物檢驗報│因之事實。            │
│    │告1紙                 │                      │
├──┼───────────┼───────────┤
│ 3  │本署刑案資料查註紀錄表│被告前案強制戒治執行完│
│    │、全國施用毒品案件紀錄│畢釋放出所，5年內再犯 │
│    │表                    │施用毒品及累犯之事實。│
├──┼───────────┼───────────┤
│ 4  │現場查獲照片8張       │被告施用第一級毒品海洛│
│    │                      │因及持有注射針筒2支、 │
│    │                      │海洛因殘渣袋2個之事實 │
│    │                      │。                    │
├──┼───────────┼───────────┤
│ 5  │扣押物品目錄表        │被告持有注射針筒2支及 │
│    │                      │海洛因殘渣袋2個之事實 │
│    │                      │。                    │
└──┴───────────┴───────────┘
二、核被告甲○○所為，係違反毒品危害防制條例第10條第1 項
    之施用第一級毒品罪嫌。另被告曾受有期徒刑之執行完畢後
    ，5 年內再犯本件有期徒刑以上之罪，為累犯（有本署刑案
    資料查註紀錄表可參），請依刑法第47條第1 項規定加重其
    刑。至扣案之注射針筒2 支、海洛因殘渣袋2 個，均為被告
    所有並供犯罪所用之物，併請依法宣告沒收。
三、依刑事訴訟法第251 條第1 項提起公訴。
    此  致
臺灣板橋地方法院
中    華    民    國    97    年    10    月    18    日
                              檢  察  官  丙○○
                                          乙○○
本件正本證明與原本無異
中    華    民    國    97    年    10    月    23    日
                              書  記  官
附錄本案所犯法條全文
毒品危害防制條例第10條
施用第一級毒品者，處6 月以上5 年以下有期徒刑。
施用第二級毒品者，處3 年以下有期徒刑。


司法院資訊處製作；財團法人民間司法改革基金會備份。
